【裁判字號】    92,交易,450
【裁判日期】    921225
【裁判案由】    過失傷害
【裁判全文】
臺灣臺北地方法院刑事判決                        九十二年度交易字第四五０號
    公  訴  人  臺灣臺北地方法院檢察署檢察官
    被      告  乙○○  男，二.
    輔  佐  人  甲○○
    即被告之弟
右列被告因過失傷害案件，經檢察官提起公訴（九十二年度偵字第一二六九八號），
因被告於準備程序進行中就被訴事實為有罪之陳述，且所犯非死刑、無期徒刑、最輕
本刑為三年以上有期徒刑之罪或高等法院管轄第一審案件，經告知簡式審判程序之旨
，並聽取檢察官、被告之意見後，經本院合議庭裁定由受命法官獨任進行簡式審判程
序，本院判決如左：
    主    文
乙○○因過失傷害人，處拘役肆拾日，如易科罰金，以佰元折算壹日。
    事    實
一、乙○○於民國九十二年一月二十日晚間十時八分許，駕駛車牌號碼ＥＲ－七二一
    ０號自用小客車，沿臺北市○○街由南向北方向行駛，行經該路段與十九巷、二
    四巷無號誌交岔路口，擬迴轉南向行駛，原應注意汽車迴車前，應暫停並顯示左
    轉燈光或手勢，看清無來往車輛，並注意行人通過，始得迴轉，而當時天氣晴、
    夜間有照明、視距良好，市區○○道路乾燥、無缺陷及障礙，依其智識、能力，
    又無不能注意之情事，詎乙○○竟疏未注意有無行人通過，貿然迴轉，適有行人
    丙○○因臺北市○○街西側專供行人通行之騎樓業遭路旁商號裝設鐵捲門封閉、
    無法通行，而沿臺北市○○街北向南方向車道偏外側由北向南方向行走，行至該
    路段與二四巷交岔路口，擬由北向南方向穿越通化街二四巷，亦疏未注意行人穿
    越設有行人穿越道之道路，必須經由行人穿越道穿越，未行走通化街二四巷近路
    口處繪設之南北向行人穿越道，即貿然在路口西側由北向南方向穿越通化街二四
    巷，乙○○所駕車輛遂於迴車途中碾壓丙○○左腳，丙○○因而受有左足踝與足
    背壓傷之傷勢。乙○○肇事後，主動撥打電話報警，並於員警前往現場及醫療院
    所處理時，不逃避接受裁判而當場向警員自首、承認為肇事人而願接受裁判。
二、案經丙○○訴由臺灣臺北地方法院檢察署檢察官偵查起訴，因乙○○於準備程序
    進行中就被訴事實為有罪之陳述，且其所犯非死刑、無期徒刑、最輕本刑為三年
    以上有期徒刑之罪或高等法院管轄第一審案件，經告知簡式審判程序之旨，並聽
    取檢察官、乙○○之意見後，經本院合議庭裁定由受命法官獨任進行簡式審判程
    序。
    理    由
一、訊據被告乙○○對於右揭犯罪事實均坦承不諱，核與告訴人丙○○指訴、證人即
    當日到場處理之臺北市政府警察局大安分局交通分隊員警姚永吉證述情節及臺北
    市政府警察局大安分局分局交通分隊道路交通事故調查報告表、談話紀錄表、補
    充資料表、現場照片、車輛照片、診斷證明書所載大至相符；而當時天氣晴、夜
    間有照明、視距良好，市區○○道路乾燥、無缺陷及障礙，依被告之智識、能力
    ，又無不能注意之情事，及臺北市○○街與十九巷、二四巷交岔路口並無號誌、
    通化街二四巷近路口處地面繪設有南北向行人穿越道，以及當日通化街西側專供
    專供行人通行之騎樓業遭路旁商號裝設鐵捲門封閉、無法通行，通化街二四巷寬
    度為六‧四公尺，亦據臺北市政府警察局大安分局交通分隊據報處理之員警觀察
    、測量、記載明確，有道路交通事故調查報告表、現場照片附卷可稽。
二、雖告訴人另提出臺北市立中興醫院（以下簡稱中興醫院）診斷證明書，指稱其所
    受傷勢已加重為「左足後跟壓碎傷併內踝韌帶損傷」，但告訴人係於九十二年二
    月十八日始前往中興醫院治療，距本件事故發生已有二十九日，此觀是紙診斷證
    明書應診日期之記載自明，該等傷勢是否本件事故所造成，已非無疑；且該等傷
    勢之記載與告訴人事故當日經送往財團法人國泰綜合醫院診斷之結果「左足踝與
    足背壓傷」有無不同？是否僅傷勢描述用語不一，抑或受傷部位、型態有異？如
    係受傷部位、型態確有差異，造成醫師判別歧異之原因係誤診、該等傷勢需經長
    時間始能顯現，或復受其他外力所致？俱無證據可資參佐，亦顯已逾越醫療院所
    所能鑑明之範圍，且與被告之刑責無涉，是告訴人所指其傷勢已加重為「左足後
    跟壓碎傷併內踝韌帶損傷」一節，尚難遽採。又告訴人事故發生時並未行走在行
    人穿越道上，此迭經被告陳明在卷，核與道路交通事故調查報告表所載車輛、行
    人行向一致，而道路交通事故調查報告表曾經被告、告訴人親自簽名、捺指紋，
    此亦經被告當庭辨識後坦認無訛，是已無證據足資證明被告所駕車輛碾壓告訴人
    左腳之際，告訴人係行走在行人穿越道上，參諸告訴人於警、偵訊中均未曾提及
    當日其係沿行人穿越道穿越通化街二四巷，於本院審理中告訴人亦坦認無法確定
    有無行走在行人穿越道上，且當日告訴人因通化街西側專供行人通行之騎樓遭路
    旁商號裝設鐵捲門封閉、無法通行而沿北向南方向車道偏外側行走，前均述及，
    則通化街西側之騎樓既無法行走，行人無法自騎樓直接銜接行人穿越道以穿越通
    化街二四巷，衡諸常情，告訴人擬穿越該寬僅六‧四公尺之通化街二四巷時，應
    無特意離開路口、向西偏移至行人穿越道上，俟穿越該窄小之巷弄後，再東移至
    道路外側行走之可能，故被告辯稱當日告訴人並未行走在行人穿越道上，非無可
    採。
三、按汽車迴車時，應依左列規定：（五）汽車迴車前，應暫停並顯示左轉燈光或手
    勢，看清無來往車輛，並注意行人通過，始得迴轉；行人穿越道路，應依左列規
    定：（一）設有行人穿越道者，必須經由行人穿越道穿越，不得在其一百公尺範
    圍內穿越道路，道路交通安全規則第一百零六條第五款、第一百三十四條第一款
    定有明文。本件被告於九十二年一月二十日晚間十時八分許，駕駛車牌號碼ＥＲ
    －七二一０號自用小客車，沿臺北市○○街由南向北方向行駛，行經該路段與十
    九巷、二四巷無號誌交岔路口，擬迴轉南向行駛，當時天氣晴、夜間有照明、視
    距良好，市區○○道路乾燥、無缺陷及障礙，依其智識、能力，又無不能注意之
    情事，前已述及，詎被告竟疏未注意有無行人通過，貿然迴轉，適告訴人因臺北
    市○○街西側專供行人通行之騎樓業遭路旁商號裝設鐵捲門封閉、無法通行，而
    沿臺北市○○街北向南方向車道邊緣由北向南方向行走，行至該路段與二四巷交
    岔路口，擬由北向南方向穿越通化街二四巷，亦疏未注意行人穿越設有行人穿越
    道之道路，必須經由行人穿越道穿越，未行走通化街二四巷近路口處繪設之南北
    向行人穿越道，即貿然在路口西側由北向南方向穿越通化街二四巷，被告所駕車
    輛遂於迴車途中碾壓告訴人左腳，告訴人因而受有左足踝與足背壓傷之傷勢，被
    告有迴車時未注意有無行人通過之過失甚明，且其過失與告訴人之傷勢間，有相
    當因果關係；雖告訴人亦有穿越設有行人穿越道之道路未行走行人穿越道之過失
    ，但告訴人之過失並不能解免被告之過失，併此敘明。則本件事證已臻明確，被
    告犯行已堪認定，應依法論科。
四、核被告所為，係犯刑法第二百八十四條第一項前段因過失傷害人罪。被告肇事後
    ，主動撥打電話報警，並於警員前往現場及醫療院所處理時，不逃避接受裁判而
    當場向警員自首、承認為肇事人而願接受裁判，此經本院職權查證屬實，有臺北
    市政府警察局大安分局交通分隊自首調查報告表可參，被告對於有權偵查犯罪之
    機關尚不知犯罪事實及犯罪人之前自首而願接受裁判，應依刑法第六十二條前段
    之規定減輕其刑。爰審酌被告並無前科、素行良好，有臺灣高等法院被告全國前
    案紀錄表可佐，因一時貪便求快、疏未遵守道路交通安全規則因而肇事致告訴人
    受傷，肇事後旋即自首接受裁判，犯後坦承犯行、顯有悔意，但自事故發生迄今
    已近一年猶未賠償告訴人所受損害，惟就本件事故之發生，告訴人亦有過失，且
    告訴人傷勢輕微，竟請求新臺幣三十九萬餘元之高額損害賠償，致雙方無法達成
    和解等一切情狀，認檢察官求處有期徒刑四月，尚屬過重，而量處如主文所示之
    刑，並諭知如易科罰金之折算標準，以資懲儆。
五、本件被告於準備程序進行中就被訴事實為有罪之陳述，且其所犯非死刑、無期徒
    刑、最輕本刑為三年以上有期徒刑之罪或高等法院管轄第一審案件，經告知簡式
    審判程序之旨，並聽取檢察官、被告之意見後，經本院合議庭裁定由受命法官獨
    任進行簡式審判程序，併此敘明。
據上論斷，應依刑事訴訟法第二百九十九條第一項前段、第二百七十三條之一第一項
，第二百八十四條第一項前段、第六十二條前段、第四十一條第一項前段，罰金罰鍰
提高標準條例第一條前段、第二條，判決如主文。
本案經檢察官楊智綸到庭執行職務。
中      華      民      國    九十二    年     十二     月    二十五    日
                              臺灣臺北地方法院交通法庭
                                      法  官  洪  文  慧
右正本證明與原本無異。
如不服本判決，應於判決送達後十日內向本院提出上訴狀（應抄附繕本）。告訴人或
被害人如對於本判決不服者，應具備理由請求檢察官上訴，其上訴期間之計算係以檢
察官收受判決正本之日期為準。
                                      書記官  江  虹  儀
中      華      民      國    九十二    年     十二     月    二十五    日


司法院資訊處製作；財團法人民間司法改革基金會備份。
